臺灣高等法院臺中分院民事裁定　九十三年度再抗字第一二號
　　　再審聲請人　　民安瓦斯實業股份有限公司
　　　法定代理人　　乙○○
右再審聲請人與相對人甲○○間返還擔保金事件，再審聲請人對於中華民國九十三年
十一月五日本院九十三年度抗字第九０六號確定裁定，聲請再審，本院裁定如左：
    主    文
聲請駁回。
聲請費用由聲請人負擔。
      理      由
一、再審聲請意旨略以：(一)本院九十三年度抗字第九０六號民事裁定（下簡稱本院前
    審裁定）以臺灣臺中地方院八十六年度訴字第九八六號民事判決係主張解除契約
    ，請求違約金賠償之訴，縱其理由內提及相對人係以不當假處分之情形，然觀之
    該訴訟之訴訟標的、訴之聲明及攻擊防禦方法等項，並非係以相對人對其聲請假
    處分係不當請求損害賠償之訴，故不符供擔保人就假處分提供之擔保「行使損害
    賠償權利」之要件。(二)附上臺灣臺中地方法院八十八年度訴字第九八六民事判決
    中原告（即抗告人、下同）之陳述「被告（即相對人）無端向台中地方院聲請假
    處分．．應依專利契書第二十八條將專利權全部讓與原告、第二十九條支付違約
    金新台幣（下同）五千萬元作為賠償．．」等語。(三)依七十五年九月三十日及七
    十五年十二月二十六日契約書第三十一條規定，本契約書有效期間內，除本約第
    二十八條、第二十九條、第三十條約定之罰則外，甲乙雙方任何一方違約者，除
    應適用已明訂之罰則外，假使因違約而導致對方遭受損害時，受害之一方可另要
    求損害之賠償。(四)依上開證據可確定相對人對伊聲請假處分，對伊公司所造成損
    害賠償，已據第三十一條約定提起損害賠償請求，原裁定，對上開證據漏未斟酌
    ，顯有違誤，爰依法聲請再審等語，並提出本院九十三年訴度抗字第九０六號民
    事裁定、臺灣臺中地方法院八十六度訴字第九八九號民事判決、七十五年九月三
    十日、七十五年十二月二十六日契約書等影本各一份為證。
二、按對於以經第二審裁定漏未斟酌之重要證據聲請再審者，應以該證據足以影響裁
    判者始得為之，為民事訴訟法第五百零七條、第四百九十七條規定所明定。查，
    本件相對人於八十年十一月二日，依據原法院八十年度全字第一六六四號民事裁
    定供擔保後，向原法院聲請對抗告人為假處分之執行，經原法院以八十年度執全
    字第一一九三號案執行假處分在案，嗣相對人乃向臺灣臺北地方法院對抗告人提
    起侵害專利權訴訟，經該院以八十三年訴字第三三二五號事件審理，相對人復分
    別於八十二年一月二十七日、八十五年二月十五日聲請撤銷上開專利型號第一七
    一○三號、第二八五○二號之假處分裁定，於八十五年四月二十三日撤回前揭假
    處分之本案訴訟（八十三年訴字第三三二五號），並定二十日以上期間催告抗告
    人行使受擔保之權利，抗告人乃對相對人提起損害賠償訴訟，經原法院以八十五
    年度訴字第一二三○號判決抗告人敗訴確定，為本院前審裁定所認定，並為再審
    聲請人不爭執，即再審聲請人就相對人之聲請假處分主張不當，而起訴請求賠償
    損害之訴訟既已敗訴確定，再審聲請人即無因該項假處分執行相關之損害發生。
    按假處分所提供之擔保金乃在擔保受該項假處分人因假處分所受之損害，因損害
    既未發生，該假處分供擔保之原因應已消滅。雖再審聲請人以，依七十五年九月
    三十日及七十五年十二月二十六日契約書第三十一條規定，本契約書有效期間內
    ，除本約第二十八條、第二十九條、第三十條約定之罰則外，甲乙雙方任何一方
    違約者，除應適用已明訂之罰則外，假使因違約而導致對方遭受損害時，受害之
    一方可另要求損害之賠償，相對人依上開約定仍應負損害賠償責任，本院前審裁
    定漏未斟酌等語，惟此主張乃再審聲請人依契約所得主張之另一損害賠償請求權
    ，並非本於假處分所造成損害賠償之請求權，二者訴訟標的不同，且本院前審裁
    定已載明『抗告人該件起訴（原法院八十六年度訴字第九八九號，係就相對人違
    反兩造間專利權行使契約之條款，主張解除契約，請求違約金賠償之訴，縱其理
    由內有提及相對人係不當假處分之情形，然觀之該訴訟之訴訟標的、訴之聲明及
    攻擊防禦方法等項，並非係以相對人對其聲請假處分係不當，請求損害賠償之訴
    ，故不符供擔保人就假處分所提供之擔保「行使損害賠償權利」之要件。抗告人
    自不得以該訴訟尚未終結為由，主張供擔保之原因並未消滅。』，即縱斟酌兩造
    於依七十五年九月三十日及七十五年十二月二十六日契約書第三十一條、第二十
    八條、第二十九條、第三十條之約定均不足影響本件前審裁定之認定，揆諸前開
    說明，再審聲請人之主張，顯然不符合上開再審事由，其再審之聲請，為無理由
    ，應予駁回。
三、依民事訴訟法第五百零七條、第五百零二條第二項、第九十五條、第七十八條，
    裁定如主文。
中　　　華　　　民　　　國　　九十三　　年　　十二　　月　　　二十一　　日
~B1民事第七庭審判長法官　簡清忠
~B2　　　　　　　　法官　陳賢慧
~B3　　　　　　　　法官　盧江陽
正本係照原本作成。
如不服本裁定應於送達後十日內向本院提出抗告狀，並繳納抗告費新臺幣一千元。
~B法院書記官　康孝慈
中　　　華　　　民　　　國　　九十三　　年　　 十二　　 月　　 十四　　 日
